臺灣高雄地方法院小額民事判決
111年度雄小字第2134號
原      告  肖霞    
被      告  邢長安  


上列當事人間損害賠償事件，經本院於民國111 年9 月29日言詞
辯論終結，判決如下：
    主      文
被告應給付原告新臺幣參萬捌仟陸佰參拾陸元。
原告其餘之訴駁回。
訴訟費用新臺幣壹仟元由被告負擔。
本判決第一項得假執行，但被告以新臺幣參萬捌仟陸佰參拾陸元
供擔保後免為假執行。
    事實及理由
原告主張被告於民國111 年5 月2 日18時10分許，駕駛車牌號碼
000-0000號自用小客車行經高雄市三民區九如一路與民業路口時
，因未注意車前狀況及保持前、後車間之距離，不慎與在同車道
前方、由其駕駛訴外人施旭鴻所有之車牌號碼00-0000 號自用小
客車（下稱系爭車輛）發生碰撞，致系爭車輛受有損害（下稱系
爭交通事故），預估修繕費用計新臺幣（下同）62,308元，業經
施旭鴻將對被告之系爭車輛損害賠償債權讓與原告，爰依民法侵
權行為之規定提起本訴之事實，業據其提出系爭車輛行照、系爭
交通事故當事人登記聯單、現場照片、估價單及債權請求權讓與
同意書等件為證，並有現場圖、道路交通事故談話紀錄表及初步
分析研判表等證在卷可稽，而被告經合法通知則未到庭爭執，亦
未提出書狀作何答辯或陳述，依民事訴訟法第280 條第3 項之規
定，視為自認原告之主張為真實，本院即採為判決之基礎。被告
對系爭交通事故之發生為有過失，且其過失與系爭車輛受有損害
間具有相當因果關係，自應負損害賠償之責。又按不法毀損他人
之物者，被害人得請求賠償其物因毀損所減少之價額，民法第19
6 條定有明文。請求賠償物被毀損所減少之價額，得以修復費用
為估定之標準，但以必要者為限，如修理材料以新品換舊品，應
予折舊，最高法院77年5 月17日第9 次民事庭會議決議可資參照
。查系爭車輛係於88年4 月出廠，迄至損害發生日即111 年5 月
2 日已逾行政院所頒固定資產耐用年數表之5 年耐用年限，依前
揭說明，其修復零件費用28,406元以平均法計算折舊後僅餘殘價
約4,734 元，再加計鈑金5,410 元、烤漆15,208元及工資13,284
元，合計38,636元，即為原告得請求被告賠償系爭車輛修復費用
數額。從而，原告依侵權行為之法律關係請求被告給付38,636元
，為有理由，應予准許，逾此範圍之請求，則屬無據，應予駁回
，爰判決如主文。又本件係適用小額程序為被告敗訴之判決，依
民事訴訟法第436 條之20規定，依職權宣告假執行。並依同法第
436 條之23準用同法第436 條第2 項，適用同法第392 條第2 項
規定，依職權宣告被告預供擔保，得免為假執行。
中　　華　　民　　國　　111 　年　　10　　月　　14　　日
                 高雄簡易庭  法      官  謝宗翰
以上正本係照原本作成。
民事訴訟法第436條之24第2項：對於本判決之上訴，非以違背法
令為理由，不得為之。
如對本判決上訴，須於判決送達後20日內向本院提出上訴狀，並
須表明原判決所違背之法令及其具體內容與依訴訟資料可認為原
判決有違背法令之具體事實之上訴理由。（均須按他造當事人之
人數附繕本）。
中　　華　　民　　國　　111 　年　　10　　月　　14　　日
                              書  記  官 吳語杰